臺灣桃園地方法院刑事判決　　　　　　　　　　　　九十三年度訴字第一六二七號
　　公　訴　人　臺灣桃園地方法院檢察署檢察官
　　被　　　告　丙○○　男　十.
　　　　　　　　乙○○　男　十.
　　右二人共同
　　指定辯護人　本院公設辯護人　彭詩雯
右列被告因強盜案件，經檢察官提起公訴（九十三年度偵字第一二三五一號），本院
判決如左︰
    主  文
丙○○、乙○○共同連續意圖為自己不法之所有，攜帶兇器，以強暴至使不能抗拒，
而取他人之物，均處有期徒刑肆年。扣案之藍波刀壹支沒收。
    事  實
一、丙○○、乙○○共同意圖為自己不法之所有，並基於概括之犯意聯絡，由乙○○
    先行將借用之車號ＴＤ七─六七一號機車（車主為乙○○不知情之表姐）車牌取
    下置於行李箱內，連續於（一）民國九十三年七月三十日（起訴書誤載為九十三
    年七月二十日）凌晨四時五十分許，由丙○○攜帶其所有客觀上足以對人之生命
    、身體、安全構成威脅，可供兇器使用之藍波刀一支（經鑑驗非屬槍砲彈藥刀械
    管制條例之管制刀械），並騎乘前開機車搭載乙○○，至桃園縣桃園市○○路一
    百三十五號之全家便利商店，適店員丁○○甫由店內之儲藏室出來，乙○○即站
    立於丁○○之面前擋住去路，丙○○旋持前述藍波刀自丁○○之身後繞過其頸部
    而架在丁○○之胸前，以此強暴之方式，至使丁○○不能抗拒，乙○○旋至櫃檯
    打開收銀機，取出新臺幣（下同）八千四百元，得手後，隨即由乙○○騎乘前開
    機車搭載丙○○逃離現場，強盜所得之八千四百元並由其二人朋分花用；（二）
    同年八月四日凌晨四時十五分許，丙○○仍攜帶前述可供兇器使用之藍波刀，並
    由乙○○騎乘前開機車搭載丙○○，共同至桃園縣大園鄉南港村許厝港九十之十
    七號統一超商，店員甲○○見丙○○手持藍波刀偕同乙○○進入超商來意不善，
    不敢抗拒即自行蹲下並蹲行至店內之儲藏室，丙○○旋持藍波刀站立於儲藏室門
    口並將該刀持放於甲○○胸部前，以此強暴之方式，至使甲○○不能抗拒，再由
    乙○○進入櫃檯內開啟收銀機欲取出財物，然因乙○○無法開啟收銀機，丙○○
    遂要求甲○○打開收銀機，甲○○因不能抗拒，即至櫃檯打開收銀機，旋即走回
    儲藏室蹲下，丙○○仍持前開藍波刀置於甲○○胸前，乙○○隨即強取收銀機內
    之財物一千三百六十元（起訴書誤載為一千三百五十元），並打開收銀機下方抽
    屜取得電話儲值卡共計取得面額一千元三張、六百元及五百元各二張、三百元十
    六張（合計二十三張價值共計一萬元），得手後，二人立即騎乘上開機車逃離現
    場。嗣於同日凌晨四時三十分許，適桃園縣警察局大園分局員警執行超商防搶勤
    務，在桃園縣大園鄉○○路與和平西路口見其二人行跡可疑，乃予攔檢查獲，並
    於前開機車之置物箱內扣得丙○○所有，供本件強盜犯罪所用之藍波刀一支，另
    起出其二人甫自前述（二）統一超商強盜所得之一千三百六十元及電話儲值卡共
    二十三張，且循線查知丙○○、乙○○所為前述（一）之加重強盜行為。
二、案經桃園縣警察局大園分局報請臺灣桃園地方法院檢察署檢察官偵查起訴。
    理  由
一、按被告以外之人於審判外之陳述，雖不符前四條之規定，而經當事人於審判程序
    同意作為證據，法院審酌該言詞陳述或書面陳述作成時之情況，認為適當者，亦
    得為證據，刑事訴訟法第一百五十九條之五第一項定有明文。查前開店員丁○○
    、甲○○於警詢時所為之陳述，檢察官、被告及指定辯護人於本院審理時均陳明
    同意作為證據，且丁○○、甲○○二人於警局詢問時所為關於遭強盜之言詞陳述
    ，經員警製成筆錄後，均經其二人核閱無訛並簽名捺印，又核無其他不適當之情
    形，依據上開規定，其二人於警詢時之陳述，得作為證據，合先敘明。
二、右揭犯罪事實，業據被告丙○○、乙○○迭於警詢及偵審時坦承不諱（見偵卷第
    五至一○、四一至四六、六三至六六頁、七三頁、本院卷第九、一○、五九、六
    ○頁），核與證人丁○○、甲○○於警詢時證述之情節大致相符（見偵卷第一五
    至一八頁），並有甲○○具領之贓物領據一紙、被告二人所騎乘之機車（未懸掛
    機車車牌）及經取下之車號ＴＤ七─六七一號機車車牌照片各二張、被告二人至
    前述（二）統一超商強盜過程之錄影帶翻拍照片六幀及前揭藍波刀一支與強盜所
    得之現金一千三百六十元、電話儲值卡二十三張之照片二張在卷可稽（見偵卷第
    一九至三○頁），且有被告丙○○所有供本件強盜犯行所用之藍波刀一支扣案可
    資佐證。按該支藍波刀嗣經鑑驗認非屬槍砲彈藥刀械管制條例之管制刀械一節，
    有桃園縣警察局九十三年十月二十一日桃警保字第○九三○○二二五二六號函附
    於本院卷可憑，足認被告二人前開自白與事實相符，堪以採信，本件事證明確，
    被告犯行洵堪認定。
三、按所謂兇器，其種類並無限制，凡客觀上足以對人之生命、身體、安全構成威脅
    ，具有危險性之兇器均屬之，且祇須行竊時攜帶此種具有危險性之兇器為已足，
    並不以攜帶之初有行兇之意圖為必要，最高法院七十九年台上字第五二五三號判
    例意旨參照。前揭判例雖係就攜帶兇器竊盜罪立論，惟就本案攜帶兇器強盜罪亦
    應為相同之解釋，查被告二人於右揭時地強盜時，所攜帶之藍波刀，屬金屬製品
    ，質地堅硬而型尖，並有鋒利之刀刃，此有照片二幀在卷可稽（見偵卷第二二頁
    ），客觀上足以危害他人生命、身體之安全，自屬兇器無疑。被告二人攜帶兇器
    而為強盜行為，係屬犯強盜罪而有刑法第三百二十一條第一項第三款之情形，核
    其二人所為，均係犯刑法第三百三十條第一項之加重強盜罪。被告丙○○、乙○○就前述加重強盜犯行，具有犯意聯絡及行為分擔，為共同正犯。又被告二人先
    後兩次加重強盜之犯行，時間緊接，方法相同，觸犯構成要件相同之罪名，顯係
    基於概括犯意為之，為連續犯，應依刑法第五十六條之規定，各以一罪論，並均
    加重其刑。惟念被告二人年紀尚輕，智慮未深，因一時貪慾致罹刑章，而其二人
    所得財物不多，更未因所強取之金額不多，即遷怒傷人或毀物，顯見其二人良心
    未泯，手段尚非惡劣而不可憫恕，事後並已賠償前述便利商店，此有和解書二份
    在卷可稽（見偵卷第五九頁、本院卷第二二頁），足認被告二人犯罪之情狀，其
    手段及惡性均非重大，在客觀上足以引起一般同情，堪予憫恕，雖宣告法定最低
    本刑，猶嫌過重，爰均依刑法第五十九條之規定，減輕其刑，並依法先加後減之
    。爰審酌被告二人均無前科，此有臺灣高等法院被告全國前案紀錄表在卷可佐，
    雖持兇器強盜，然並未造成人員傷害，事後復坦承犯行，悔意殷殷等一切情狀，
    分別量處如主文所示之刑，以示懲戒。扣案之藍波刀一支，乃共犯被告丙○○所
    有，且係供本件加重強盜犯罪所用之物，業據被告丙○○供述在卷（見本院卷第
    一○頁），併依刑法第三十八條第一項第二款之規定宣告沒收。
據上論斷，應依刑事訴訟法第二百九十九條第一項前段，刑法第二十八條、第五十六
條、第三百三十條第一項、第五十九條、第三十八條第一項第二款，判決如主文。
本案經檢察官簡志祥到庭執行職務。
中　　　華　　　民　　　國　　　九十三　　　年　　十一　  月　  十六　  　日
                                      臺灣桃園地方法院刑事第八庭
                                          審判長法　官    曾家貽
                                                法  官    陳彥宏
                                                法  官    吳為平
右正本證明與原本無異。
如不服本判決，應於判決送達後十日內，向本院提出上訴狀。
                                                書記官    賴朱梅
中　　　華　　　民　　　國　　　九十三　　　年　　十一　  月　  二十二　　日
附錄論罪科刑法條：
中華民國刑法第三百三十條
犯強盜罪而有第三百二十一條第一項各款情形之一者，處七年以上有期徒刑。
前項之未遂犯罰之。
